臺灣南投地方法院民事裁定
111年度訴字第147號
原      告  吳素貞  


上列原告因與被告沈裕翔等間債務人異議之訴等事件，本院裁定
如下：
    主  文
原告應於本裁定送達後7日內，補正㈠被告張秀蓮之正確住所或居
所、㈡訴訟標的暨其所本之原因事實、㈢應受判決事項之聲明，逾
期未補正，即駁回原告之訴。
    理  由
一、按起訴，應以訴狀表明當事人、訴訟標的及其原因事實、應
    受判決事項之聲明，民事訴訟法第244條第1項定有明文。又
    當事人書狀應記載當事人姓名及住居所，同法第116條第1項
    第1款亦有明文。而所謂訴訟標的，係指為確定私權所主張
    或否認之法律關係，欲法院對之加以裁判者而言；法律關係
    ，乃法律所定為權利主體之人，對於人或物所生之權利或義
    務關係。如為給付之訴，在實體法上須以可以作為請求權基
    礎之完全性條文（具備構成要件及法律效果之法條），或基
    於某契約所得請求給付之權利，始足當之；如係確認之訴，
    應具體表明確認何法律關係或何法律關係之基礎事實存在或
    不存在；且因為訴訟標的之法律關係，必有於該訴訟標的（
    請求權基礎）所由發生之具體原因事實，故原告起訴時，並
    應表明訴訟標的及與之結合之原因事實。所稱之「應受判決
    事項之聲明」乃請求判決之結論，亦係請求法院應為如何判
    決之聲明，如當事人獲勝訴之判決，該聲明即成為判決之主
    文，在給付之訴，並為將來據以強制執行之依據及範圍，在
    確認之訴，則於當事人間有確認私法上法律關係之效力。是
    原告提起訴訟，依上揭起訴必備程式之規定，應表明當事人
    暨其住居所、訴訟標的及其原因事實、應受判決事項之聲明
    ；且所表明訴之聲明應與訴訟標的及其原因事實詳為配合。
二、經查：本件原告歷次書狀固被告沈裕翔、張秀蓮列為本件被
    告，然未就被告張秀蓮之住居所記載明確；其於111年4月5
    日所提「停止執行聲請狀及異議之訴」狀，係表明案由為「
    109年7月20日已供擔保且確認債權不存在。異議之訴」等語
    ；又於同年月25日具狀稱「因原審已判撤銷，而判75萬2000
    元範圍內也是錯誤判決，因為根本沒借貸，沒拿到半毛錢。
    判決錯誤109訴字408號案。110上易字第424號判駁回錯誤。
    拍賣執行錯誤。程序錯誤。請法院應停止執行，109年訴字
    第408號，樂股是冤判。害吳素貞損失更慘。」等語；復於1
    11年5月3日以陳報狀陳明相對人為沈裕翔與其母張秀蓮，暨
    陳述「為訴請109年司執14347號拍賣抵押物之強制執行業經
    法院判決塗銷抵押權及預告登記。唯法院仍判有752,000元
    之債權...吳素貞根本都不認識張秀蓮，是通緝犯陳韋宏聯
    合張秀蓮來蓄意詐騙。吳素貞被法院判決所害。陳冤懇請法
    官明鑑。本案根本債權不存在。」等語；復於111年5月4日
    具狀稱「吳素貞根本沒借貸，故沈裕翔不是債權人，是沈裕
    翔的媽媽張秀蓮與陳韋宏通緝犯串聯共同詐騙吳素貞。」等
    語；再於111年5月5日具狀稱「吳素貞遭詐騙747萬元，訴訟
    裁判費用請律師費花近50萬元以上，何需借80萬元呢？根本
    就是張秀蓮代書詐騙要幾百萬元的田地。」等語；於111年6
    月1日具狀稱「一、本案沒有債權債務。二、由109年14347
    號民事執行處德股全案查知，本案根本是錯誤債權債務，純
    是詐騙人張秀蓮要奪取田地所故。附件幾張或調閱德股全案
    本件、即可知、請查照。全是張秀蓮筆跡。謊騙有借貸要高
    利息、違約金。可惡至極。全無債權人？只張秀蓮」等語。
    依其上開書狀內容，雖有記載欲確認債權不存在，但亦無表
    明係對於其與被告沈裕翔、張秀蓮間之何筆債權（即何時、
    何地成立關於若干金額之債權）不存在，暨其所本之訴訟標
    的（請求權基礎）、其所本之原因事實，及請求本院應為如
    何判決之聲明（供本院據以核定訴訟標的價額）。茲依民事
    訴訟法第249條第1項但書之規定，限原告於收受本件裁定送
    達後7日內，具狀補正上開事項，逾期未補正，即駁回其訴
    。
三、爰裁定如主文。
中　　華　　民　　國　　111 　年　　7 　　月　　13　　日
                      民事第二庭法　官　劉玉媛
以上正本係照原本作成。
本件不得抗告。　　
中　　華　　民　　國　　111 　年　　7 　　月　　13　　日
                                書記官　洪裕展